臺灣臺北地方法院刑事判決　　　　　　 100年度易字第1619號
公　訴　人　臺灣臺北地方法院檢察署檢察官
被　　　告　王克明
上列被告因竊盜等案件，經檢察官提起公訴（100年度偵字第
9103號），本院判決如下：
    主  文
王克明毀壞門扇侵入有人居住之建築物竊盜，累犯，處有期徒刑
捌月。又以加害生命之事，恐嚇他人致生危害於安全，共貳罪，
均累犯，各處有期徒刑月。應執行有期徒刑壹年。
    事  實
一、(一)王克明前因：1.恐嚇取財案件，經本院於民國84年5月1日
      以84年度訴字第805號判處有期徒刑8月；2.懲治盜匪條例
      及妨害自由案件，經最高法院於85年1月4日以85年度臺上
      字第33號判處有期徒刑8年、8月，定應執行之刑有期徒刑
      8年4月確定；3.妨害性自主案件，經最高法院於90年2月
      15日以90年度臺上字第803號判處有期徒刑5年確定，其中
      1.、2.部分經接續執行，於88年7月1日縮短刑期假釋出監
      ，後經撤銷假釋，所餘殘刑4年4月5日與3.部分接續執行
      ，於99年4月8日縮短刑期執行完畢。
    (二)詎仍不知悔改：
      1.意圖為自己不法之所有，基於加重竊盜之犯意，於100
        年3月10日下午7時許，在其居處臺北市松山區○○○路
        ○段291巷19弄9號7樓樓上即房東楊佩娟所有之臺北市松
        山區○○○路○段291巷19弄9號8樓，徒手破壞該處構成
        門扇一部之門鎖後，入內竊取藥酒1甕及鋁梯1座，得手
        後帶回住處。
      2.另於100年4月14日下午9時、100年4月17日凌晨1時28分
        許，因在上開住處吸食強力膠，遭同住之其姐王麗娟、
        姊夫陳志勇制止，因而心生不滿，竟各基於恐嚇危害安
        全之犯意，持刀揮舞，並恫稱：「要殺了你們！」等語
        ，以此加害生命之方式，使王麗娟、陳志勇心生畏懼，
        致生危害於安全。
二、案經王麗娟訴由臺北市政府警察局松山分局報告臺灣臺北地
    方法院檢察署檢察官偵查起訴。
    理  由
甲、程序部分：
一、本件為刑事訴訟法第376條第1、2款所列案件，依同法第284
    條之1前段規定，由法官1人獨任審判，合先敘明。
二、(一)按被告以外之人於審判外之言詞或書面陳述，除法律有規
      定者外，不得作為證據。又被告以外之人於審判外之陳述
      ，雖不符前4條之規定，而經當事人於審判程序同意作為
      證據，法院審酌該言詞陳述或書面陳述作成時之情況，認
      為適當者，亦得為證據，刑事訴訟法第159條第1項、第
      159條之5第1項定有明文。
    (二)查本案以下引用之被告王克明以外之人於審判外之言詞及
      書面陳述，經被告及檢察官於本院審理時同意作為證據，
      本院揆諸前開法條規定，並審酌前開言詞及書面陳述作成
      時之情況，認為適當，自得作為證據，合先敘明。
乙、實體部分：
一、上開犯罪事實，業據被告於本院審理中坦承不諱，核與楊佩
    娟、告訴人王佩娟於警詢及檢察官訊問時指述情節相符，並
    有搜索扣押筆錄、贓物認領保管單各1份及現場照片2張等在
    卷可稽，堪認被告之任意性自白與事實相符，本案事證明確
    ，被告上開犯行均足以認定，應各依法論科。
二、論罪科刑之理由：
    (一)按門鎖為安全設備之一種，被告毀壞門鎖行竊，自應論以
      刑法第321條第1項第2款之毀壞安全設備竊盜罪。惟此處
      所謂門鎖，係指附加於門上之鎖而言，至毀壞構成門之一
      部之鎖(如司畢靈鎖)，則應認為毀壞門扇。最高法院64年
      度第4次刑庭庭推總會議決議(一)意旨可資參照。查本案被
      告係破壞構成門一部之鎖，此據其於本院供述甚明（本院
      卷第36頁背面）。是核其所為，係犯刑法第321條第1項第
      1款、第2款之毀壞門扇侵入住宅竊盜罪及刑法第305條恐
      嚇危害安全罪。公訴意旨罪名部分雖僅起訴刑法第321條
      第1項第1款，惟犯罪事實部分業已提及被告係以破壞門鎖
      方式侵入住宅，並經公訴人於審理時主張刑法第321條第1
      項第2款毀壞門扇竊盜，復經本院當庭告知上開罪名，被
      告表示就此部分亦坦承犯行（本院卷第36頁背面至第37頁
      ），本院自應併予審理，附此說明。
    (二)又其所犯如上所述各罪，犯意各別，行為互殊，均應予分
      論併罰。
    (三)被告前因：1.恐嚇取財案件，經本院於84年5月1日以84年
      度訴字第805號判處有期徒刑8月；2.懲治盜匪條例及妨害
      自由案件，經最高法院於85年1月4日以85年度臺上字第33
      號判處有期徒刑8年、8月，定應執行之刑有期徒刑8年4月
      確定；3.妨害性自主案件，經最高法院於90年2月15日以
      90年度臺上字第803號判處有期徒刑5年確定，其中1.、2.
      部分經接續執行，於88年7月1日縮短刑期假釋出監，後經
      撤銷假釋，所餘殘刑4年4月5日與3.部分接續執行，於99
      年4月8日縮短刑期執行完畢，有臺灣高等法院被告前案紀
      錄表1份附卷可憑，其於前開徒刑執行完畢後5年內，故意
      犯本件有期徒刑以上之罪，均為累犯，應各依法加重其刑
      。
    (四)爰審酌被告有構成累犯之前案紀錄，已如前述，其因貪圖
      小利，徒手破壞門鎖侵入楊佩娟之8樓房間內，竊取藥酒
      及鋁梯1部供己飲用及使用，造成楊佩娟受有損害，且楊
      佩娟所受損害係由其姊王麗娟代為賠償，被告復僅因吸食
      強力膠遭制止，及持刀出言恐嚇王麗娟及陳勇志，使其等
      受到莫大驚嚇，惟犯後坦白承認，態度尚可等犯罪之動機
      、目的、手段及造成之損害等一切情狀，各量處如主文所
      示之刑，並定應執行之刑。
    (五)末公訴意旨以被告染有吸食強力膠、酗酒等惡習，出獄後
      整日賦閒在家並無工作，復因吸食強力膠而為本件犯行，
      顯見其懶惰成習，有令入勞動場所，強制工作之必要，而
      聲請對被告宣告強制工作。按有犯罪之習慣或因遊蕩或懶
      惰成習而犯罪者，於刑之執行前，令入勞動場所，強制工
      作，刑法第90條第1項固定有明文。惟保安處分係針對受
      處分人將來之危險性所為之處置，以達教化、治療之目的
      ，為刑罰之補充制度。我國現行刑法採刑罰與保安處分雙
      軌制，係在維持行為責任之刑罰原則下，為協助行為人再
      社會化之功能，以及改善行為人潛在之危險性格，期能達
      成根治犯罪原因、預防犯罪之特別目的。是保安處分中之
      強制工作，旨在對嚴重職業性犯罪及欠缺正確工作觀念或
      無正常工作因而習慣犯罪者，強制其從事勞動，學習一技
      之長及正確之謀生觀念，使其日後重返社會，能適應社會
      生活。刑法第90條第1項之規定即係本於保安處分應受比
      例原則之規範，使保安處分之宣告，與行為人所為行為之
      嚴重性、行為人所表現之危險性及對於行為人未來行為之
      期待性相當之意旨而制定，而由法院視行為人之危險性格
      ，決定應否令入勞動處所強制工作，以達預防之目的。查
      被告經本院判處如主文所示之刑，其矯正之效果如何，尚
      有待觀察而無從得知，難認對其施以刑罰之宣告，必屬無
      效或不足。況改正本案被告免於再犯罪之方法，並非僅有
      執行強制工作之保安處分一途，強制工作又屬於人身自由
      之長期嚴格限制，揆諸前開說明，難認非使被告為強制工
      作外，已無其他方法使為處罰及教化，本院因認本件對被
      告宣告如主文所示之有期徒刑，應已足收教化及預防之目
      的，尚無應對被告宣告令予強制工作之必要，以符比例原
      則，併予敘明。
三、據上論斷，應依刑事訴訟法第284條之1、第299條第1項前段
    ，刑法第321條第1項第1款、第2款、第47條第1項、第51條
    第5款，判決如主文。
本案經檢察官陳國安到庭執行職務
中    華    民    國   100    年    7     月    4     日
                  刑事第十三庭  法  官  李貞瑩
以上正本證明與原本無異。
如不服本判決應於收受送達後10日內向本院提出上訴書狀，並應
敘述具體理由；其未敘述上訴理由者，應於上訴期間屆滿後20日
內向本院補提理由書（均須按他造當事人之人數附繕）「切勿逕
送上級法院」。
                                書記官  陳鳳瀴
中    華    民    國   100    年    7     月    4     日
附錄本案論罪科刑法條
中華民國刑法第321條（加重竊盜罪）
犯竊盜罪而有下列情形之一者，處 6 月以上、5 年以下有期徒
刑，得併科新臺幣 10 萬元以下罰金：
一、侵入住宅或有人居住之建築物、船艦或隱匿其內而犯之者。
二、毀越門扇、牆垣或其他安全設備而犯之者。
三、攜帶兇器而犯之者。
四、結夥三人以上而犯之者。
五、乘火災、水災或其他災害之際而犯之者。
六、在車站、埠頭、航空站或其他供水、陸、空公眾運輸之舟、
    車、航空機內而犯之者。
前項之未遂犯罰之。
中華民國刑法第305條（恐嚇危害安全罪）
以加害生命、身體、自由、名譽、財產之事，恐嚇他人致生危害
於安全者，處 2 年以下有期徒刑、拘役或 3 百元以下罰金。